# 请教陈版，购买子公司少数股东股权合并报表编制

提问人：hrtsex 时间：2013-03-28 20:49:23
案例：A公司、B公司 2011 年分别出资 80 、 20 万元成立甲公司，甲公司注册资本 100 万元，A公司做长期股权投资 80 万元，占甲公司80%股份。甲公司 2006 年度实现净利润-25万元，未发生其它权益变动。 2012 年 1 月 1 日，A公司用现金 20 万元购买B公司所持甲公司20%股份，A公司长期股权投资成本变为 100 万元，持有甲公司100%股份。甲公司 2012 年度净利润为 0 ，也未发生其它所有者权益变动。A公司 2012 年度合并报表抵消分录编制如下。 请教一下陈版，对否？ 1 、调整长期股权投资 借：资本公积（或权益） 5 贷：长期股权投资 5 2、调整期初 借：未分配利润－年初未分配利润 20 贷：长期股权投资 20 3、期末抵消 借：实收资本100 借：未分配利润 -25 贷：长期股权投资 75

回答人：chenyiwei
抵销分录如何编制在很大程度上取决于每个人的工作习惯，关键是保证合并结果的正确。从你的抵销分录看，如果没有其他需要考虑的复杂情况，这些抵销分录本身无重大问题。 本案例中把握住关键数字：调整合并报表层面资本公积的金额＝ 20 －（ 100 －25 ）*20%=5（借方）。